臺灣士林地方法院刑事裁定
111年度單禁沒字第456號
聲  請  人  臺灣士林地方檢察署檢察官
被      告  鄭宇柔






上列被告因違反毒品危害防制條例案件，經檢察官聲請單獨宣告
沒收（111年度聲沒字第390號），本院裁定如下：
    主  文
扣案如附表二所示之物均沒收銷燬之。
    理  由
一、聲請意旨略以：被告鄭宇柔基於施用第二級毒品甲基安非他
    命之犯意，分別於如附表一所示時間、地點，施用第二級毒
    品甲基安非他命，業經臺灣士林地方檢察署以111年度撤緩
    毒偵字第121號、第122號、撤緩毒偵緝字第41號、第42號、
    毒偵字第1554號為不起訴處分確定。扣案如附表二所示之物
    ，屬違禁物，有附表二所示鑑定書附卷可稽，爰依毒品危害
    防制條例第18條第1項前段、刑法第38條第2項、第40條第2
    項、第3項等規定，聲請沒收銷燬上開違禁物等語。
二、按違禁物得單獨宣告沒收，刑法第40條第2項定有明文；而
    甲基安非他命核屬毒品危害防制條例第2條第2項第2款所規
    定之第二級毒品，依同條例第11條第2項之規定，不得持有
    ，故屬違禁物，不問屬於犯罪行為人與否，應依毒品危害防
    制條例第18條第1項前段之規定沒收銷燬；又用以直接包裹
    或施用毒品之包裝或器具，因與上開毒品密切接觸，依現今
    採行之鑑驗技術，無法與其盛裝之毒品完全析離，自應併依
    毒品危害防制條例第18條第1項前段之規定宣告沒收銷燬。
三、經查：
  ㈠被告分別於如附表一所示時間、地點，施用第二級毒品甲基
    安非他命，先後為警查獲，經對其採尿送驗結果，因均呈第
    二級毒品安非他命、甲基安非他命陽性反應，經本院以111
    年度毒聲字第417號裁定令被告自111年10月5日起，入法務
    部○○○○○○○○○○附設勒戒所執行觀察、勒戒後，認無繼續施用
    毒品傾向，於111年11月9日釋放，並經臺灣士林地方檢察署
    以111年度撤緩毒偵字第121號、第122號、111年度撤緩毒偵
    緝字第41號、第42號、111年度毒偵字第1554號為不起訴處
    分確定等情，業經本院核閱全卷屬實，並有上開裁定、不起
    訴處分書、臺灣高等法院被告前案紀錄表在卷可稽。
  ㈡前開案件所查扣如附表二所示之物，經送請鑑驗，分別檢出
    第二級毒品甲基安非他命成分，有附表二鑑定書存卷可查，
    足證查扣如附表二所示之物，均屬違禁物，依前開規定，應
    予宣告沒收銷燬。又盛裝含有第二級毒品甲基安非他命成分
    之包裝袋1袋，因包覆毒品，併同扣案沖洗鑑驗分別檢出第
    二級毒品甲基安非他命成分之吸食器具1組、塑膠吸管1支、
    塑膠管1支，以目前採行之鑑驗方式，仍會殘留微量毒品而
    無法將之完全析離，應整體視之為毒品，依同規定併予沒收
    銷燬。至鑑驗耗損部分，因已用罄滅失，爰不併為宣告沒收
    銷燬。故本件聲請為有理由，應予准許。至聲請書雖另贅引
    刑法第38條第2項及第40條第3項之沒收依據，惟此等條文應
    係在扣案物品非屬違禁物，而係被告所有供犯罪所用之物，
    於因事實上或法律上原因未能追訴犯罪行為人之犯罪時方有
    所適用；則本件既認前揭扣案毒品屬違禁物，而得依毒品危
    害防制條例第18條第1 項前段宣告沒收銷燬，即無另行引用
    刑法第38條第2項、第40條第3項規定之必要，附此指明。
四、依刑事訴訟法第455條之36第2 項，毒品危害防制條例第18
    條第1項前段，刑法第40條第2項，裁定如主文。
中　　華　　民　　國　　111 　年　　12　　月　　1 　　日
             刑事第一庭　　法  官  陳孟皇
以上正本證明與原本無異。
如不服本裁定應於送達後5日內向本院提出抗告狀。
因疫情而遲誤不變期間，得向法院聲請回復原狀。
                           書記官  張嫚凌
中　　華　　民　　國　　111 　年　　12　　月　　7 　　日
附表一:
編號 施用時間、地點、施用毒品種類 1 108年10月5日晚上8時55分為警採集尿液往前回溯120小時內某時，在不詳地點，以不詳方式，施用甲基安非他命1次 2 110年4月20日下午5時20分為警採集尿液往前回溯120小時內某時，在不詳地點，以不詳方式，施用甲基安非他命1次 3 110年6月1日中午某時許，在臺北市○○區○○○路0段000巷00號住處，以將甲基安非他命置入玻璃球燒烤後吸食其煙霧之方式，施用甲基安非他命1次 4 110年9月2日下午2時25分為警採集尿液往前回溯96小時內某時，在不詳地點，以不詳方式，施用甲基安非他命1次 5 111年8月7日為警採集尿液往前回溯96小時內某時，在不詳地點，以不詳方式，施用甲基安非他命1次 

附表二：
編號 案號 查扣物 鑑定書號 保管字號 1 108年度毒偵字第1815號（110年度毒偵字第878號、110年度毒偵緝字第196號、111年度撤緩毒偵字第41號） 吸食器具1組、塑膠吸管1支（檢出甲基安非他命成分，與甲基安非他命無法析離） 交通部民用航空局航空醫務中心108年10月28日航藥鑑字第0000000號毒品鑑定書（108年度毒偵字第1815號卷第56頁） 108年度保管字第2072號（108年度毒偵字第1815號卷第55頁） 2 110年度毒偵字第1148號（110年度毒偵緝字第195號、111年度撤緩毒偵字第42號） 白色結晶1袋（淨重0.4760公克、驗餘淨重0.4758公克，檢出甲基安非他命成分） 交通部民用航空局航空醫務中心110年4月30日航藥鑑字第0000000號毒品鑑定書（110年度毒偵字第1148號卷第38頁） 110年度毒保字第405號（110年度毒偵字第1148號卷第36頁） 3 110年度毒偵緝字第1554號 塑膠管1支（檢出甲基安非他命成分，與甲基安非他命無法析離 交通部民用航空局航空醫務中心111年8月18日航藥鑑字第0000000號毒品鑑定書（111年度毒偵字第1554號卷第143頁） 111年度保管字第2533號（111年度毒偵字第1554號卷第141頁）